臺灣臺中地方法院小額民事判決
110年度豐小字第966號
原      告  新安東京海上產物保險股份有限公司台中分公司

法定代理人  王文龍  


訴訟代理人  張莉貞  
被      告  趙家淞  


訴訟代理人  林健泰  
上列當事人間請求損害賠償事件，本院於民國110年10月19日言
詞辯論終結，判決如下：
    主    文
被告應給付原告新臺幣17,673元，及自民國110年5月18日起至清
償日止，按週年利率百分之5計算之利息。
訴訟費用新臺幣1,000元由被告負擔。
本判決得假執行。
    事實及理由
壹、原告起訴主張：被告於民國108年8月13日駕駛車牌號碼000-
    0000號自用小客車，行經臺中市○○區○○○路000號之工廠旁車
    區時，因未保持行車安全距離之過失，不慎擦撞原告所承保
    ，訴外人即被保險人黃子格所有，而由訴外人王祐崧停放於
    上開處所之車牌號碼000-0000號自用小客車（下稱系爭車輛
    ），致系爭車輛受損（下稱系爭車禍事故）。經送修復後，
    共計支出修理費用新臺幣（下同）18,599元（零件10,040元
    、工資2,156元、塗裝6,403元）。原告已依保險契約，辦理
    出險理賠並扣除零件折舊（按零件以3月計算折舊後為9,114
    元），原告仍得請求被告賠償17,673元（計算式：折舊後零
    件費用9,114元＋工資2,156元＋塗裝6,403元＝17,673元）。爰
    依保險法第53條第1項及民法侵權行為規定，代位請求被告
    賠償上開損害。並減縮後聲明：被告應給付原告17,673元，
    及自起訴狀繕本送達翌日起至清償日止，按週年利率5％計算
    之利息。
貳、被告抗辯則以：不爭執原告主張之事實，對於原告請求之金
    額亦無意見。並聲明：原告之訴駁回。
參、原告主張之事實，業據其提出理賠案件簽收單、中部汽車股
    份有限公司電子發票證明聯、汽車險賠款同意書、行車執照
    、車損照片、中部汽車股份有限公司估價單、現場照片等在
    卷為憑（見本院卷第25頁至第43頁、第101頁至第103頁），
    且為被告所不爭執（見本院卷第113頁），則原告主張，自
    堪信為真實。從而，原告依保險法第53條第1項及民法侵權
    行為之法律關係，代位請求被告給付17,673元，及自起訴狀
    繕本送達被告翌日即110年5月18日（見本院卷第51頁送達證
    書）起至清償日止，按週年利率5％計算之利息，為有理由，
    應予准許。
肆、本判決係依小額訴訟程序所為被告敗訴之判決，依民事訴訟
    法第436條之20規定，應依職權宣告假執行。
伍、依民事訴訟法第78條、第436條之19第1項規定，確定其訴訟
    費用額為1,000元（即原告繳納之第一審裁判費1,000元），
    由被告負擔。
中　　華　　民　　國　　110 　年　　10　　月　　28　　日
                  豐原簡易庭  法　官　段奇琬
以上正本係照原本作成。
如不服本判決，應於判決送達後20日內，以判決違背法令為理由
，向本院提出上訴狀並表明上訴理由（上訴理由應表明：一、原
判決所違背之法令及其具體內容；二、依訴訟資料可認為原判決
有違背法令之具體事實），如未表明上訴理由者，應於上訴後20
日內向本院提出上訴理由書。如委任律師提起上訴者，應一併繳
納上訴審裁判費。
中　　華　　民　　國　　110 　年　　10　　月　　28　　日
                              書記官  許瑞萍